Julieth Adriana Alvarado Chaparro

C.C. 52'814.535 de Bogotá

Cr 101 N° 131 B 09, Aures I - Suba

3929424 – 311 883 6669

julieth1602@hotmail.com



PERFIL PROFESIONAL

Profesional en Comercio Internacional con experiencia en planeación y envío de despachos urbanos y a nivel nacional, control de inventarios, recepción, almacenamiento y traslado de mercancía, servicio al cliente, coordinación de transportadores, consolidación de pedidos, ingreso de información al sistema, habilidades como iniciativa - autonomía, orientación a resultados, manejo de relaciones interpersonales, planificación y organización.

EXPERIENCIA LABORAL

BLU LOGISTICS COLOMBIA S.A.S

Coordinadora de Operaciones

Marzo 2015 - Septiembre 2016

Funciones:

Planear y enviar despachos urbanos y a nivel nacional, así como la coordinación de todas las actividades inherentes a la logística, control de inventarios, almacenamiento, distribución, servicio al cliente, recepción y traslados de mercancía y registro de facturas.

Controlar y garantizar que el inventario físico de la mercancía este acorde con el sistema.

Recibir, inspeccionar y recepcionar los traslados y/o abastecimientos que llegan a la bodega, garantizando la recepción de las unidades físicas reportadas.

Realizar conteos físicos regulares.

Garantizar el correcto, adecuado y oportuno despacho de la mercancía.

Alistamiento de pedidos y mercancía.

Realizar seguimiento a los inconvenientes durante la ruta de distribución de la mercancía.

Supervisión y seguimiento de las rutas de despacho diarias, actualizando su estado en los sistemas de información (SGT, CRM, Reporteador) dentro de los tiempos indicados.

Revisar y procesar todas las devoluciones que ingresan a la bodega por novedades del transportador o por devolución del cliente.

Generar guías de despacho según corresponda al transportista de forma correcta para transporte terrestre, registrando los datos de entrega al cliente, numero de factura, valor declarado, cantidad, descripción de la mercancía, entre otros.

Jefe Inmediato: Edwin Díaz (Jefe de Operaciones In House)

Teléfono: 3295000 ext. 3620-3621 (Temporal FLEXITEMP Tel: 2129423)

BEMEL S.A.S AGENCIA DE CARGA INTERNACIONAL

Pasante Importación Aérea

Agosto 2014 - Febrero 2015

Funciones:

Registrar la información concerniente a la llegada de la mercancía en los sistemas de información (FORWARD, SHAREPOINT), es decir, preavisar la llegada y arribo de la carga al cliente, realizar tracking con las diferentes aerolíneas.

Imprimir y posicionar las órdenes de venta, revisar las facturas generadas por las aerolíneas para ser entregadas a facturación

Archivar los documentos de importación

Validar el proceso de liberación de guías para su entrega

Confirmar el traslado de la mercancía realizado por cada una de las aerolíneas a los depósitos autorizados por el importador.

Jefe Inmediato: Nydia Díaz Parra (Directora Departamento Aéreo)

Teléfono: 4291800

FENALCO BOGOTA (FEDERACION NACIONAL DE COMERCIANTES)

Promotora Comercial

Octubre 2010 - Enero 2013

Funciones:

Avaluó y estudio de cheques posfechados y al día con las diferentes empresas afiliadas a FENALCO, atención al cliente personalizado tanto interno como externo.

Promover y direccionar las solicitudes por medio del aval de FENALCO.

Trabajar en conjunto con el área comercial del afiliado, en beneficio de facilitar y no dejar perder los negocios por temas operativos y que requieran de un manejo especial, para aquellos clientes que no están habituados al manejo de la información.

Jefe Inmediato: Luis Ávila - Camilo Mora

Teléfono: 6105406 (Temporal Competencia Humana Ltda.)

FORMACIÓN ACADEMICA

Profesional en Comercio Internacional

Universidad Antonio Nariño

2015

Tecnóloga en Gestión de Canales de Distribución

Servicio Nacional de Aprendizaje (SENA)

2008

Técnico Laboral en Sistemas

Instituto UNIAPEL

2003

Bachiller Académico

Colegio Gimnasio la Campiña

2000

OTROS ESTUDIOS

English Dot Works 1

Servicio Nacional de Aprendizaje (SENA)

Mayo 2017 - Junio 2017 (60 Horas)

Competencias Transversales

Compensar - Instituto Tecnisistemas

Noviembre 2016 (40 Horas)

Referencias y certificados serán entregados a solicitud.

Julieth Adriana Alvarado Chaparro

Junual